臺灣雲林地方法院刑事判決　　　　　　　 96年度易字第333號
公　訴　人　臺灣雲林地方法院檢察署檢察官
被　　　告　丁○○
　　　　　　　　　　（另案羈押於雲林看守所）
　　　　　　乙○○
上列被告等因竊盜案件，經檢察官提起公訴（96年度偵字第2281
號），被告2 人於準備程序中就被訴事實為有罪之陳述，本院合
議庭裁定由法官1 人進行簡式審判程序，判決如下：
    主      文
丁○○、乙○○共同攜帶兇器竊盜，丁○○，累犯，處有期徒刑
拾月，減為有期徒刑伍月，如易科罰金，以新臺幣壹仟元折算壹
日；乙○○，處有期徒刑捌月，減為有期徒刑肆月，如易科罰金
，以新臺幣壹仟元折算壹日。扣案之紅色虎頭鉗壹把沒收之。
    事實及理由
一、犯罪事實：
    丁○○曾因詐欺案件，經本院於民國95年7 月30日以95年度
    虎簡字第313 號判處有期徒刑5 月確定，於95年10月8 日入
    監執行，甫於96年3 月7 日（起訴書誤載為95年3 月7 日）
    縮刑期滿執行完畢。仍不知悔改，與乙○○共同基於意圖為
    自己不法所有之犯意聯絡，由乙○○騎乘車牌VQW-181 號輕
    機車搭載丁○○，乙○○並攜帶其所有客觀上足以危害人身
    安全之紅色虎頭鉗1 把，於96年4 月23日下午5 時30分前之
    某時，至址設於雲林縣二崙鄉○○村○○路63-2號已停止營
    業之「自強保齡球館」前，見該處大門未上鎖，2 人即進入
    該處。乙○○即持該紅色虎頭鉗和在該處所拾獲，客觀上足
    以危害人身安全之黑色虎頭鉗1 把、鐵撬1 支及綠色飼料袋
    1 只，與丁○○共同剪斷上開保齡球館內甲○○所有之電纜
    線20公斤而竊取之，並將電纜線裝入乙○○在該處拾得之飼
    料袋內，得手後正欲離去之際，為附近居民發現報警處理。
    嗣於同日下午5 時30分許，為警當場查獲乙○○，並扣得前
    開虎頭鉗2 支、鐵撬1 支、飼料袋1 只及電纜線20公斤，另
    循線查獲丁○○，始得知上情。
二、認定犯罪事實所憑證據及理由：
  (一)本件被告丁○○及乙○○所犯為死刑、無期徒刑、最輕本刑
    為3 年以上有期徒刑以外之罪，被告2 人於準備程序中均就
    被訴事實為有罪之陳述，經法官告知簡式審判程序之旨，並
    聽取公訴人、被告之意見後，合議庭認為適宜，依刑事訴訟
    法第273 條之1 第1 項規定，裁定進行簡式審判程序。又刑
    事訴訟法第159 條第1 項規定：被告以外之人於審判外之言
    詞或書面陳述，除法律有規定者外，不得作為證據。惟同條
    第2 項例外規定：法院以簡式審判程序，不適用之。故本件
    不適用傳聞排除法則有關限制證據能力之相關規定，合先敘
    明。
  (二)上開犯罪事實，業據被告丁○○及乙○○在本院準備程序及
    審理中均坦承不諱，核與證人甲○○證述之情節相符，並有
    贓物認領保管單1 紙、照片6 張在卷可佐，復有虎頭鉗2 支
    、鐵撬1 支、飼料袋1 只扣案可查，足認被告2 人之自白與
    事實相符。本件事證明確，被告2 人犯行堪以認定，應依法
    論科。
三、論罪科刑之理由：
  (一)按刑法第321 條第1 項第3 款之攜帶兇器竊盜罪，其所稱「
    兇器」，其種類並無限制，凡客觀上足對人之生命、身體、
    安全構成威脅，具有危險性之兇器均屬之，且祇須行竊時攜
    帶此種具有危險性之兇器為已足，並不以攜帶之初有行兇之
    意圖為必要（最高法院79年臺上字第5253號判例要旨參照）
    。本件被告乙○○攜帶至該保齡球館內之紅色虎頭鉗1 把與
    在該處所拾獲之黑色虎頭鉗1 把與鐵撬1 支，均可正常使用
    ，長度約分別為22.5公分、22.5公分及60公分，經本院於審
    理中勘驗屬實，客觀上均足認對人之生命、身體安全造成危
    險，為可供兇器使用之物，依前揭最高法院判決意旨，自屬
    刑法第321 條第1 項第3 款所稱之兇器無訛。是核被告2 人
    所為，係犯刑法第321項第1項第3款之攜帶兇器竊盜罪。
  (二)被告2 人就前述攜帶兇器竊盜犯行，有犯意聯絡及行為分擔
    ，應依刑法第28條規定，論以共同正犯。
  (三)被告丁○○有前述事實欄所記載之前科紀錄，有臺灣高等法
    院被告前案紀錄表在卷可憑，其於有期徒刑執行完畢後5 年
    內故意再犯本件有期徒刑以上之罪，為累犯，應依刑法第47
    條第1項之規定加重其刑。
  (四)本院審酌被告2 人均值壯年，竟無視法紀任意竊取他人財物
    ，尊重他人財產權觀念薄弱，亦影響社會治安，惟念其等犯
    後均坦承犯行，尚能知錯，且所竊得之財物電纜線20公斤，
    已據證人甲○○領回等一切情狀，各量處如主文所示之刑。
  (五)另中華民國96年罪犯減刑條例業於96年07月04日公布，並自
    96年07月16日施行，該條例第2 條明文規定：「犯罪在中華
    民國96年04月24日以前者，除本條例另有規定外，依下列規
    定減刑：三、有期徒刑、拘役或罰金，減其刑期或金額二分
    之一」。則本件被告2 人所犯上揭竊盜犯行之犯罪時間，在
    96 年04 月24日以前，應依該條例第2 條第1 項第3 款規定
    ，減其有期徒刑二分之一，並依同條例第7 條之規定，就原
    本宣告刑諭知其減得之刑各為有期徒刑5 月及4 月。且被告
    2 人所犯攜帶兇器竊盜罪，為最重本刑5 年以下有期徒刑以
    下之刑之罪，依上開條例減刑後各為有期徒刑5 月及4 月後
    ，應依同條例第9 條規定，併依刑法第41條第1 項前段規定
    諭知易科罰金之折算標準。
  (六)扣案之紅色虎頭鉗1 把，為被告乙○○所有供本案犯罪所用
    之物，業據被告乙○○供陳在卷，應依刑法第38條第1 項第
    2 款宣告沒收。至扣案之黑色虎頭鉗1 把、鐵撬1 支及飼料
    袋1 只，為被告乙○○在該保齡球館附近所拾獲之物，亦據
    被告乙○○陳述甚詳，自非為被告2 人所有，爰不另為沒收
    之諭知。檢察官就該黑色虎頭鉗1 把、鐵撬1 支及飼料袋 1
    只聲請依同法第38條第1 項第2 款宣告沒收，容有誤會，併
    此指明。
四、應適用之法律：
    依刑事訴訟法第273 條之1 第1 項、第299 條第1 項前段，
    刑法第28條、第321 條第1 項第3 款、第47條第1 項、第41
    條第1 項前段、第38條第1 項第2 款，中華民國96年罪犯減
    刑條例第2 條第1 項第3 款、第7 條、第9 條，判決如主文
    。
本案經檢察官丙○○到庭執行職務。
中　　華　　民　　國　　96　　年　　10　　月　　 2　　日
                  刑事第五庭    法  官　王　紹　銘
以上正本證明與原本無異。
如不服本判決，應於判決收受後10日內，向本院提出上訴狀（須
附繕本）。
                                書記官　洪　秀　虹
中　　華　　民　　國　　96　　年　　10　　月　　2 　　日
附錄本判決論罪科刑法條全文：
刑法第321條第1項
犯竊盜罪而有左列情形之一者，處6 月以上5 年以下有期徒刑：
一  於夜間侵入住宅或有人居住之建築物、船艦或隱匿其內而犯
    之者。
二  毀越門扇、牆垣或其他安全設備而犯之者。
三  攜帶兇器而犯之者。
四  結夥三人以上而犯之者。
五  乘火災、水災或其他災害之際而犯之者。
六  在車站或埠頭而犯之者。
